【裁判字號】    89,易,2100
【裁判日期】    891219
【裁判案由】    傷害
【裁判全文】
臺灣臺南地方法院刑事判決                        八十九年度易字第二一號
    公  訴  人  臺灣台南地方法院檢察署檢察官
    被      告  乙○○
                甲○○○原名.
右列被告因傷害案件，經檢察官提起公訴（八十八年度偵字第一０二一０號、八十九
年度偵字第三五九三號），本院判決如左：
    主  文
甲○○○傷害人之身體，處拘役參拾日，如易科罰金，以參佰元折算壹日。
乙○○傷害人之身體，處罰金陸仟元，如易服勞役，以參佰元折算壹日。
    事  實
一、乙○○因甲○○○欠其母親劉薛美那債款未還，乃於民國八十八年八月十六日上
    午八時許偕同其妻劉黃玉枝、其岳父黃福春、其母親劉薛美那，前往台南市○○
    街三四號甲○○○住處要債，因甲○○○拒不還款，乙○○乃憤而與甲○○○發
    生爭執，乙○○基於傷害犯意，徒手毆打甲○○○臉部，致甲○○○受有左眼下
    方瘀血、左顴首處皮膚瘀青及皮上血腫等傷害，甲○○○之子林俊宏（業經臺灣
    高等法院臺南分院檢察署為不起訴處分確定在案）見狀即上前制止並勒住乙○○
    脖子，甲○○○則亦基於傷害犯意之聯絡，徒手毆打乙○○，致乙○○受有左顴
    首瘀青及皮下血腫、左頸部皮傷、右肩皮膚瘀血等傷害。
二、案經乙○○、甲○○○訴請臺灣臺南地方法院檢察署檢察官偵查起訴。
    理  由
一、訊據被告乙○○、甲○○○均矢口否認有何傷害犯行，並均以遭對方毆打云云置
    辯。惟查，右揭事實，業據告訴人乙○○、甲○○○於偵審中指訴綦詳。而被告
    甲○○○遭被告乙○○打耳光乙節，迭據在場證人吳耀明、林耀欽（即被告甲○
    ○○之夫）、林俊宏、林裕閔（二人均為被告甲○○○之子）等人於偵查中證述
    無訛，而上開多位證人就被告乙○○所為傷害犯行經過，均為一致且無矛盾之證
    述，應堪憑信為真。其次，被告乙○○遭被告甲○○○傷害乙節，亦有證人黃福
    春、劉薛美那、劉黃玉枝於本院審理時證述屬實，參以在場證人吳耀明於偵查中
    既係證稱：是乙○○先出手打伊小嬸甲○○○，後來林俊宏前去勒乙○○的脖子
    ，甲○○○要林俊宏放開並有說「大人的事情小孩不要管」等情。另證人林耀欽
    於偵查中證述稱：係乙○○先打人，伊兒子才抓住他，雙方始有拉扯等語，核與
    被告甲○○○供述情節大致相符。又證人林裕閔於偵查中陳稱：係乙○○先打伊
    母親，後來伊父親林耀欽及哥哥林俊宏才過去等情。而證人林俊宏於偵查中亦供
    稱：伊有勒住乙○○的脖子但沒有打人等語。另據在場證人黃福春於證稱：我確
    實有看到被告甲○○○等人打乙○○等語。綜上各證人所述各節，參互勾稽，並
    觀諸驗傷單所載被告乙○○確實確有頸部皮膚四ｘ三公分之外傷，核與被告乙○
    ○所述遭甲○○○等人毆打之情節大致相符，足認被告乙○○指訴被告甲○○○
    及其子傷害情節，亦足堪採信為真。此外，被告二人各受有上揭傷害，並有驗傷
    診斷書二紙附卷可稽。被告二人所辯乃卸責之詞，不足採信。事證已甚明確，被
    告二人犯行均堪已認定。
二、核被告二人傷害人之身體，所為各係犯刑法第二百七十七條第一項之罪。爰審酌
    被告二人為堂姐弟之親屬關係，均素無前科、犯罪之動機、目的、手段、對彼此
    所生身體傷害程度、犯後態度等一切情狀，各量處如主文所示之刑，並各諭知易
    科罰金及易服勞役之折算標準，以資懲儆。
據上論斷，應依刑事訴訟法第二百九十九條第一項前段，刑法第二百七十七條第一項
、第四十一條、第四十二條第二項，罰金罰鍰提高標準條例第一條前段、第二條，判
決如主文。
本案經檢察官蘇聰榮到庭執行職務。
中    華    民    國      八十九    年      十二      月      十九      日
                              臺灣臺南地方法院刑事第三庭
                                      法  官  林淑婷
右正本證明與原本無異
如不服本判決應於送達後十日內向本院提出上訴狀
                                      書記官  董挹棻
中    華    民    國      八十  九  年      十二      月      二十一    日
附錄本案論罪科刑法條全文：
刑法第二百七十七條第一項：傷害人之身體或健康者，處三年以下有期徒刑、拘役或
                          一千元以下罰金。


司法院資訊處製作；財團法人民間司法改革基金會備份。
